# 请教陈老师！

提问人：心海拂清风 时间：2016-03-16 19:51:19
1 、企业自备发电的电厂发电主要供给自身的关联企业，少部分卖给了国网公司，此时过网费应该由发电企业还是用电企业来承担？
谢谢！ 2 、处置子公司为何不区分同一控制和非同一控制，但是取得时候确实分开的，这样的话是否有逻辑矛盾呢?就现在的同一控制下处置子公司，处置方的个别报表产生投资收益，受让方对价和份额的差异调整了所有者权益，在处置方和受让方的合并层面应该将投资收益调整到资本公积吧，不然产生的损益不符合同一控制下合并的理念，不能产生新的资产和损益，是否可以这样理解！谢谢！

回答人：chenyiwei
1 、请咨询行业内相关会计专业人士。 2 、在各方共同的母公司的合并报表层面，应完全抵销该项合并报表范围内的内部股权重组交易的影响。交易双方之间会计处理的不对等问题目前尚无较好的方法解决。

提问人：心海拂清风 时间：2016-03-16 20:41:52
平时遇到的国企内部划转很多，陈老师觉得如何抵消该内部划转产生的影响呢？我觉得将转让方的投资收益在共同的母公司层面转到资本公积，这样可以符合同一控制下合并理念，陈老师觉得呢？谢谢！

回答人：chenyiwei
但转让方的个别报表层面如果照此处理，就不符合准则规定了。

提问人：阿狼 时间：2016-08-26 15:36:14
请教陈老师，现手头有一案例。政府平台A委托下属企业B在某地块（属于A）建设一条路，B不是建筑企业，即委托有资质的建筑企业C来建设这条路。建设过程中B支付工程款，建成后C移交给B并开发票给B。然后B再将完成的路交给A，并跟A收钱。 请问：企业B在将工程款支付给C时，应当通过什么科目核算？是否可确认为成本？

回答人：chenyiwei
首先要考虑的是企业B在这个业务中应采用“总额法”还是“净额法”核算。首要的考虑因素是：B是否就该道路工程对A全面负责，是该工程的首要义务人（虽然其自身无建筑资质，没有直接提供建筑服务）？其次A与B的商务谈判是否与B和C之间的商务谈判互相独立，B享有或承担了谈判和签约过程中的风险和收益，其收益是否为事先不确定的？ 如果采用总额法核算的，则B向A应收或已收的金额确认收入，应付给C的工程款确认成本，并采用完工百分比法核算； 如果采用净额法核算的，则B按代收代付处理，仅就其可获得的管理费、服务费等收入进行确认。

提问人：阿狼 时间：2016-08-27 11:24:11
陈老师，那么在使用总额法和净额法，b在支付c款项时应当分别通过什么科目核算？

回答人：chenyiwei
总额法下为应付账款；净额法下为其他应付款。

提问人：阿狼 时间：2016-08-27 13:01:15
陈老师，在核算时如果是总额法，借方可以直接走主营业务成本么？还是要先走开发成本等课目过渡，最后再结转成本呢？谢谢陈老师

回答人：chenyiwei
同样要经过开发成本之类的归集分配类科目进行过渡。